【裁判字號】    98,易,1018
【裁判日期】    980513
【裁判案由】    竊盜等
【裁判全文】
臺灣臺中地方法院刑事判決              98年度易字第1018號
公  訴  人  臺灣臺中地方法院檢察署檢察官
被      告  乙○○
上列被告因竊盜等案件，經檢察官提起公訴（98年度偵字第6110
號），本院判決如下：
    主    文
乙○○犯毀損他人物品罪，處有期徒刑貳月，如易科罰金，以新
台幣壹仟元折算壹日。又犯傷害罪，處有期徒刑參月，如易科罰
金，以新台幣壹仟元折算壹日。應執行有期徒刑肆月，如易科罰
金，以新台幣壹仟元折算壹日。
被訴竊盜罪部分無罪。
    犯罪事實及理由
壹、有罪部分
一、乙○○於民國九十八年三月二日上午九時五分許，前往甲○
    ○位在臺中縣清水鎮○○路二百八十二號住處，基於侵入他
    人住宅及毀損他人物品之犯意，先持所有人不詳之棍棒，擊
    破上址西側玻璃門及玻璃窗，導致門窗毀損後，再伸手將門
    鎖打開後侵入該住宅內，適為居住該處而聽聞巨響後前往查
    看之屋主甲○○發現，乙○○隨即爬上該屋頂，嗣乙○○自
    屋頂跳下後欲逃離現場，甲○○見狀隨即上前阻止乙○○，
    乙○○竟另基於傷害人身體之犯意，出手與甲○○拉扯，致
    甲○○受有左肋緣挫傷之傷害。
二、本案檢察官、被告並未就卷內證據資料之證據能力有所爭執
    ，且迄於言詞辯論終結前，均未主張有刑事訴訟法第一百五
    十九條第一項不得為證據之情形，是應認已同意卷內證據均
    得作為證據，且經本院審酌後，認無不適當之情形，應認本
    案調查之卷內證據均有證據能力，合先敘明。
三、訊據被告坦承前揭毀損及進入甲○○前揭處所等事實，惟矢
    口否認其餘犯行，辯稱：甲○○上揭處所並無人居住，伊打
    破門窗後係翻牆進入，又伊係遭甲○○持鐵管毆打，並未毆
    打甲○○云云。經查：前揭犯罪事實，業據證人甲○○於警
    詢及檢察官偵訊中證述明確，證人甲○○於本院亦證稱：「
    當天早上九點左右，我太太在三合院中間曬衣服聽到聲響，
    他告訴我叫我去看，我出來看就看到被告（當庭繪製簡圖，
    我在圖示圓圈的地方，他在三角形的地方，簽名後附卷），
    我們家是大型的三合院，有二個ㄇ形的房子，二個ㄇ形間還
    有空地，我在Ａ的空地，看到被告在Ｂ的牆上，牆上可以站
    ，我喊你在幹嘛，他就跳到我們的院子裡面，我追他他就跑
    到屋頂上，他就坐在屋頂上，我在下面等，我太太就打電話
    叫警察，後來隔了五到十分鐘警察還沒來，被告就跳下來，
    我要去抓他，他就打我，雙方互有扭打」、「被告從屋頂跳
    下來後，蹲在地上，嘴裡一直說我為什麼誣賴他，我站著沒
    有動，想說等警察來就好，後來他就突然往我走過來，很兇
    ，手也伸過來，我就直覺把手伸出去擋，雙方就打在一起。
    他不是要掙脫，他是針對我過來的，當時我眼鏡被他撥掉，
    他當時用什麼方式攻擊我的，我不記得，只記得雙方肢體有
    接觸」、「我發現他站的地方就是我家裡面，二個ㄇ字型三
    合院外面有二個門，門進去是三合院的廣場，所以我認為他
    當然有進去我家裡面」、「（問：被告如何進去？）玻璃打
    破，就如警局照片三至五頁，二個門都被打破，我認為是從
    第三頁的門進去的，第三頁與第五頁的門是一樣的門。我是
    認為門被破壞，所以才認為被告是從這邊進去的。門本來是
    鎖著的，發現時已經被打開，該門第一道是推拉門，第二道
    是木門，推拉門被打破，手伸進去就可以打開，木門的部分
    玻璃也被打破，也是手伸下去就可以開鎖，所以被告應該是
    這樣進來的」等語，參酌卷附相片十幀，證人甲○○前揭處
    所內擺放有鞋、椅、冰箱等雜物，堪認前揭處所確係證人甲
    ○○供居住使用之住宅，又甲○○前揭住宅外牆具相當之高
    度並有屋簷，此有前揭相片可稽，且被告既已毀損門窗而得
    任意開啟，衡情要無另行以翻越之方式進入該住宅之可能，
    是被告辯稱翻牆進入一節亦不可採，再甲○○受有左肋緣挫
    傷之傷害，亦有童綜合醫院診斷書一紙可稽，而證人甲○○
    與被告素無仇怨，且被告前揭毀損、侵入住宅之事證甚明，
    衡情證人甲○○亦無再虛偽徒誇被告犯行之必要。綜上所述
    ，本案事證明確，被告所辯不足為採，其犯行堪以認定。
四、核被告所為，係犯刑法第三百五十四條毀損罪、第三百零六
    條之侵入住宅罪、第二百七十七條第一項之傷害罪。被告所
    犯上開毀損罪及侵入住宅罪，係本於單一之犯意而以客觀上
    同一行為為之，為想像競合，應從一重之毀損罪處斷。公訴
    人於起訴書之證據並所犯法條欄中雖漏載被告前揭侵入住宅
    罪之法條，惟於犯罪事實欄已載明被告前揭侵入住宅之犯罪
    事實，並於本院審理中敘明被告此部分涉犯侵入住宅罪，且
    與起訴之毀損部分具想像競合之裁判上一罪關係，本院自應
    予以裁判。被告所犯前揭毀損及傷害二罪，犯意各別，行為
    互異，應予分論併罰。爰審酌被告素行不佳，此有台灣台中
    地方法院檢察署及台灣高等法院被告全國前案紀錄表各一份
    在卷可稽，智識程度不高，本案被害人所受損害非鉅，惟被
    告犯後迄未與被害人和解等一切情狀，分別量處如主文所示
    之刑及諭知易科罰金之折算標準，並定其應執行之刑。
貳、無罪部分
一、公訴意旨另略以：被告於前揭期日，另基於意圖為自己不法
    所有之犯意，於進入前揭住宅後，於物色財物之際，適為甲
    ○○發現。因認被告此部分所為另涉犯刑法第三百二十條第
    三項、第一項之竊盜未遂罪嫌。並以被告辯稱係因晚上無聊
    入內難以採信，又被告破壞門窗開啟門鎖，顯有行竊財物之
    意圖等為其論據。
二、被告否認犯罪事實所持之辯解，縱屬不能成立，如無積極證
    據足以證明其犯罪行為，自不能以推測或擬制之方法，以為
    裁判基礎（最高法院七十九年度台上字第二五二八號判例參
    照）。又侵入竊盜究以何時為著手起算時點，依一般社會觀
    念，咸認行為人以竊盜為目的，而侵入他人住宅，搜尋財物
    時，即應認與竊盜之著手行為相當，上訴人在其主觀上既以
    竊盜為目的侵入廖○聰住處，並已進入廖某臥房，留滯時間
    有數分鐘之久，用眼睛搜尋財物，縱其所欲物色之財物尚未
    將之移入自己支配管領之下，惟從客觀上已足認其行為係與
    侵犯他人財物之行為有關，且屬具有一貫接連性之密接行為
    ，顯然已著手於竊盜行為之實行，自應成立刑法第三百二十
    一條第二項、第一項第一款於夜間侵入住宅竊盜罪之未遂犯
    （最高法院八十四年度台上字第四三四一號判決參照）。
三、訊據被告堅決否認前揭竊盜未遂犯行，先辯稱：伊住處玻璃
    遭人打破而該人逃往前揭甲○○住處，故伊始敲破該處玻璃
    並進入云云，次稱：伊只是無聊而前往該處云云。經查：
（一）竊盜行為具隱匿而為之特性，惟本案案發之時為日間，且
      被告前揭所敲破之玻璃除供被告進入之甲○○前揭住處之
      大門外，尚有位於其側邊獨立之玻璃窗戶等情，業據證人
      甲○○於警詢及檢察官偵訊中證述明確，並有前揭照片在
      卷可稽，而敲破玻璃具相當之聲響，苟被告係為圖行竊，
      其有無如此大肆破壞之必要，並非無疑。又甲○○係於其
      妻聽聞聲響後即前往查看，且甲○○看到被告時被告係在
      牆上，再甲○○該住處家中財物並無失竊，亦無被翻動之
      痕跡等情，業據證人甲○○於本院證述在卷，是亦無何積
      極之補助證據，足使本院得被告侵入住宅係為主觀行竊犯
      意之確信。此外，亦並無何積極證據足認被告有何留滯、
      搜尋財物之行為，依前揭說明，自亦難認被告有客觀著手
      於竊盜行為之實行。
（二）綜上所述，本案公訴人證明被告竊盜未遂之證據，固非全
      無所憑，且被告無故侵入他人住宅，亦或有可疑，惟侵入
      住宅既屬獨立之犯罪形態，自無從以侵入住宅犯行之成立
      為竊盜主觀犯意或客觀著手行為之佐證，且被告辯解不成
      立亦不能以為裁判基礎，依前揭說明，本院即不得全然遽
      行排除有利於被告之可能，公訴人此部分所舉之證據，未
      足使本院達確信為真實之程度，因認被告此部犯罪尚屬不
      能證明，自應為其無罪之諭知。
據上論斷，應依刑事訴訟法第二百九十九條第一項前段、第三百
零一條第一項，刑法三百五十四條、第三百零六條、第二百七十
七條第一項、第五十五條、第五十一條第五款、第四十一條第一
項前段，刑法施行法第一條之一，判決如主文。
中    華    民    國    98    年    5     月    13    日
                        刑事第十四庭  法  官  郭書豪
上正本證明與原本無異。
如不服本判決，應於收受送達後十日內向本院提出上訴書狀（應
敘述具體理由並附繕本）。
上訴書狀如未敘述理由，應於上訴期間屆滿後二十日內補提理由
書於本院。
                                      書記官  陳美虹
中    華    民    國    98    年    5     月    13    日
附錄論罪科刑法條全文：
中華民國刑法第277條
（普通傷害罪）
傷害人之身體或健康者，處 3 年以下有期徒刑、拘役或 1 千元
以下罰金。
犯前項之罪因而致人於死者，處無期徒刑或 7 年以上有期徒刑；
致重傷者，處 3 年以上 10 年以下有期徒刑。
中華民國刑法第306 條
（侵入住居罪）
無故侵入他人住宅、建築物或附連圍繞之土地或船艦者，處1 年
以下有期徒刑、拘役或3 百元以下罰金。
無故隱匿其內，或受退去之要求而仍留滯者，亦同。
中華民國刑法第354 條
毀棄、損壞前二條以外之他人之物或致令不堪用，足以生損害於
公眾或他人者，處2 年以下有期徒刑、拘役或5 百元以下罰金。


司法院資訊處製作；財團法人民間司法改革基金會備份。
